## Rainbow?  ... more like rain*bug*!

Nachfolgender Code erzeugt eine `n_grid`$\times$`n`-Matrix `x` mit Auswertungen von 
$n$ zufälligen Funktionen $x_i(t)$ auf je `n_grid` Gitterpunkten zwischen 0 und 1 (`t_grid`):
```{r, fbox_prep, message=FALSE}
library(rainbow)
set.seed(121212)
n <- 80
n_grid <- 100
t_grid <- seq(0, 1, l = n_grid)
x <- replicate(
  n,
  dbeta(t_grid, shape1 = runif(1, 3, 4), shape2 = runif(1, 2, 7)) +
    rt(n_grid, df = 5) / 10
)
```
Das linke Panel in untenstehender Grafik zeigt die Realisierungen der einzelnen $x_i(t), \; i=1,\dots,n$.

Das Paket `rainbow` [[pdf]](cran.r-project.org/web/packages/rainbow/vignettes/rainbow.pdf) stellt Plotfunktionen für solche [funktionalen Daten](http://en.wikipedia.org/wiki/Functional_data_analysis) zur Verfügung,
unter anderem eine Art Boxplot für funktionale Daten mit `fboxplot()`. 
Diese Funktion produziert hier zwar den korrekten Plot (rechtes Panel in der folgenden Grafik), aber auch eine Fehlermeldung:
```{r, fbox_error, error=TRUE, message=FALSE, fig.width=13, fig.height=5}
colnames(x) <- paste("col",seq_len(ncol(x)), sep = "")
# fds creates "functional data"-objects, see ?fds and ?fboxplot
x_fds <- fds(x = t_grid, y = x)

layout(t(1:2))
matplot(t_grid, x, lty = 1, col = rgb(0, 0, 0, .2), type = "l", lwd = 1.5)
fboxplot(x_fds)
```

a) Lokalisieren Sie wo im Code der Fehler auftritt (also: *Auslöser* des Fehlers), ermitteln Sie die *Ursache* des Fehlers (nicht das selbe!). Was müssten Sie im obigen Code-Snippet ändern, damit der Fehler nicht mehr auftritt?  
- Der Ausloeser der Fehlermeldung tritt bei `as.graphicsAnnot(legend)` auf, jedoch kommt es bereits davor zu Warnmeldungen.
- Die Ursache der Warnmeldungen ist, dass die `y` keine Spaltennamen besitzen, was dann in der Funktion `fbag` zu Problmen fuehrt.
Das liegt aber eigentlich nur daran, weil `x` bereits beim bilden des `fds-Objekt` keine Namen enthalten hat. Aendert man dies vorher, also gibt man den Spalten der `x`-Matrix Namen kommt es nicht mehr zu der Fehlermeldung.

Benutzen Sie den interaktiven Debugger und die anderen Debugging-Werkzeige die Sie kennen um diese Aufgabe zu lösen.
In folgender Reihe vorgegangen:
- erstmal `traceback()` fuer groben Ueberblick und um zusehen bei welcher Funktionen ich mit `debug()` eine Ebene tiefer gehen muss.
- Wissen aus `traceback()` zum navigieren `debug()` genutzt

b) Wie könnte der Code im `rainbow`-Paket verbessert werden um den obigen Fehler zu vermeiden? (keine Implementation gefragt, Pseudo-Code / Lösungsskizze genügt...)
- Man koennte das im Code-Snippet eingefuegt in der Funktion `fboxplot`, also in eigentlich in `fbag`, unterbringen.

- Anderseits hab ich mal in einem krassen Youtube Video ;) gesehen, dass bei `[` IMMER ein `drop = FALSE` zu benutzen werden soll, da wir sonst nie dieselbe Art von Rueckwert produzieren bzw. wenn wir aus einer Matrix/Data.frame ein Spalte/Zeile extrahieren verlieren wir dadurch ja unter anderem die ganzen Namen wegen `drop=TRUE`.
Dies wurde in `fboxplot` nicht beruecksichtigt. 
Beispiele:- `insidecurve` mit `y[inside, ]` oder `outcurve <- y[out, ]`

Oder vielleicht wurde es hier aber auch absichtlich nicht genutzt :D
